臺灣高等法院高雄分院刑事判決　　　　　　　　　　九十年度上訴字第一九一三號
　　上　訴　人
　　即　被　告　乙○○
　　選任辯護人　邱超偉　律師
　　　　　　　　石繼志
右上訴人因竊盜案件，不服臺灣高雄地方法院九十年度易字第三一四四號中華民國九
十年九月二十五日第一審判決（起訴案號：臺灣高雄地方法院檢察署八十九年度偵緝
字第一八一四號），提起上訴，本院判決如左：
    主    文
上訴駁回。
    事    實
一乙○○於民國八十九年一月三日下午八時三十分許，在年籍姓名不詳之成年男子共
  同騎乘未懸掛車牌之機車，途經高雄市○○區○○路與仁愛街口時，見甲○○所有
  車號Ｅ二－三三二三號自用小客車內置有皮包一只，停放於該處苓雅一路二三五號
  前，乃共同意圖為自己不法所有，由乙○○打開該自用小客車之駕駛座車門，該男
  子則在旁把風接應，而竊取甲○○所有之皮包（內有普通小型車駕駛執照、健保卡
  、大寮鄉農會金融卡、身份證、郵局金融卡、花旗銀行信用卡各一枚、現金新臺幣
  （下同）一萬元、千禧年紀念鑽戒（重五十二分）一只、金元寶（重一兩）一個）
  。嗣因汽車防盜器聲響，經甲○○發現報警後，循線查獲。
二案經高雄市政府警察局苓雅分局報請臺灣高雄地方法院檢察署檢察官偵查起訴。
    理    由
一訊據被告乙○○矢口否認有何竊取他人財物之犯行，辯稱：伊當時如果有下來高雄
  ，都是來找伊女朋友而已，並沒有竊盜云云。
二經查：
(一)被害人甲○○於右揭時地，為騎乘機車之二名年輕人竊取伊放置於車號Ｅ二－三三
  二三號自用小客車內之皮包一只，內有普通小型車駕駛執照、健保卡、大寮鄉農會
  金融卡、身分證、郵局金融卡、花旗銀行信用卡各一枚、現金一萬元、千禧年紀念
  鑽戒（重五十二分）一只、金元寶（重一兩）一個等情，業經被害人甲○○指訴綦
  詳，核與證人即現場目擊者張元鴻證稱：「當天我與同學林郁翔、王正豪去看牙醫
  ，我跟王正豪站在那部汽車停放旁邊之牙醫門口前面，看到二人共騎一部無牌照機
  車，均未載安全帽，由坐後座之乙○○下車，未見持何工具，即把車門打開，取走
  車內之物品，又坐上機車走了，因乙○○是五福國中學長，且在校表現不佳，故全
  校很少人不認識他」等語（見高雄市政府警察局苓雅分局警卷第三頁反面至第四頁
  、臺灣高雄地方法院檢察署八十九年度偵緝字第一八一四號偵查卷第三十七頁反面
  、原審卷第二十五頁）；及證人王正豪證稱：「因距離很近，見二人未戴安全帽騎
  無牌照機車偷竊，且國中時常看到，所以知道坐機車下車竊盜者為乙○○」等語（
  臺灣見高雄地方法院檢察署八十九年度偵緝字第一八一四號偵查卷第三十七頁至第
  三十八頁、原審卷第二十五頁）相符，此外，復據證認被告之口卡片（見高雄市政
  府警察局苓雅分局警卷第五頁）、於偵查中指認被告當庭拍攝之照片（見台灣高雄
  地方法院檢察署八十九年度偵緝字第一八一四號偵查卷第三十七頁、第十一頁）無
  訛。
(二)證人王正豪與被告亦於本院審理中對質，證人王正豪並當庭指認被告即為右揭時地
  伊所見竊取被害人甲○○財物之人明確，有本院九十一年一月二十五日訊問筆錄在
  卷足憑。且證人張元鴻及王正豪於右揭時地所在位置光線充足，可明確目睹被竊經
  過及辨認站在駕駛座旁之人面孔一節，亦經本院於九十年十二月十三日下午七時三
  十分至現場勘驗無訛，有勘驗筆錄暨現場簡圖、勘驗錄影帶一捲在卷足稽。是以證
  人張元鴻及王正豪應無誤認之虞。再者，被告乙○○確為五福國中高證人張元鴻及
  王正豪二屆之學長，且在校表現活躍等情，亦有被告國中成績證明書、學生輔導資
  料紀錄表影本各一份在卷足佐。是以證人張元鴻、王正豪之證詞應堪採信。至被害
  人甲○○雖於偵查中指訴當時行竊者有戴安全帽等語（見臺灣高雄地方法院檢察署
  八十九年度偵字第四０九五號偵查卷第十五頁反面），與證人張元鴻、王正豪所述
  ，渠等所見之行竊者均未戴安全帽等語不同；惟被害人同時表示時間已久，無法記
  住以為指認等語（見同上），且被害人甲○○於原審法院復表示，當時只看到偷東
  西者騎機車離開，不記得他們有無戴安全帽等語（見原審卷第二十四頁），是以，
  自不能因此認定證人張元鴻、王正豪所述與事實不符。
(三)綜上所述，被告所辯尚無可採。本件事證明確，被告犯行洵堪認定。
三核被告乙○○所為，係犯刑法第三百二十條第一項之竊盜罪。被告與該名年籍姓名
  不詳之成年男子就上揭犯行間，有犯意之聯絡及行為之分擔，皆為共同正犯。被告
  犯罪事證既明，原審法院依據刑法第二十八條、第三百二十條第一項、第四十一條
  第一項，罰金罰鍰提高標準條例第一條前段、第二條規定，並審酌被告年輕力盛，
  不思循正當途徑獲取財物，因見他人之物乏人看管，即心生貪念予以竊取，且竊盜
  所得價值甚高，對被害人所生之損害非小等一切情狀，量處有期徒刑三月，並諭知
  易科罰金之折算標準。其認事用法均無違誤，量刑亦稱允妥，被告上訴意旨仍執陳
  詞否認犯罪，指摘原判決不當，為無理由，應予駁回。又按依刑法第二條第一項但
  書適用有利於行為人之法律時，除有特別規定，及事關執行如易服勞役、易科罰金
  、易以訓誡、數罪併罰之定執行刑及緩刑等，不應適用舊法者外，既認行為時法為
  有利於行為人，即不容對於其他關條條文，復參用裁判時法，以紊系統，最高法院
  二十九年上字第五二五號判例足資參照。是以被告行為後，刑法第四十一條有關易
  科罰金之規定，已於九十年一月十日經公布修正為刑法第四十一條第一項，並於同
  年月十二日生效，其得易科罰金之適用範圍，乃無新舊法比較之問題，原判決所引
  刑法第二條第一項前段，應屬贅載，附此明。
本案經檢察官郭振昌到庭執行職務。
據上論斷，應依刑事訴訟法第三百六十八條，判決如主文。
中    華    民    國     九十一     年       三       月     二十八     日
                              臺灣高等法院高雄分院刑事第六庭
                                  審判長法官  王憲義
                   法官  范惠瑩
                                        法官  謝靜雯
右正本證明與原本無異。
不得上訴。
                                      書記官  廖素珍
中    華    民    國     九十一     年       三       月     二十九     日
附錄  本判決論罪科刑法條：
中華民國刑法第三百二十條第一項
意圖為自己或第三人不法之所有，而竊取他人之動產者，為竊盜罪，處五年以下有期
徒刑、拘役或五百元以下罰金。
                                                                     Ａ
